臺灣臺南地方法院民事裁定
                                  110年度消債更字第138號
聲  請  人
即  債務人  王松欉  

代  理  人  周于舜律師    

上列當事人因消費者債務清理事件聲請更生，本院裁定如下：
    主  文
債務人王松欉自民國110年5月19日17時起開始更生程序；並命司
法事務官進行本件更生程序。
    理  由
一、按債務人不能清償債務或有不能清償之虞，且無擔保或無優
    先權之債務總額未逾新臺幣（下同）12,000,000元者，於法
    院裁定開始清算程序或宣告破產前，得向法院聲請更生；債
    務人對於金融機構負債務者，在聲請更生或清算前，應向最
    大債權金融機構請求協商債務清償方案，或向其住、居所地
    之法院或鄉、鎮、市、區調解委員會聲請債務清理之調解；
    協商或調解成立者，債務人不得聲請更生或清算，但因不可
    歸責於己之事由，致履行有困難者，不在此限；法院開始更
    生程序之裁定，應載明其年、月、日、時，並即時發生效力
    ；法院裁定開始更生或清算程序後，得命司法事務官進行更
    生或清算程序；必要時，得選任律師、會計師或其他適當之
    自然人或法人一人為監督人或管理人，消費者債務清理條例
    第3條、第42條第1項、第45條第1項、第151條第1項、第7項
    、第16條第1項分別定有明文。
二、本件聲請意旨略以：聲請人即債務人王松欉現任職於金鑽保
    全股份有限公司（下稱金鑽公司）擔任保全之工作，平均每
    月薪資收入約為22,900元，除此薪資收入外，名下尚有坐落
    臺南市○○區○○○段000○0000地號土地2筆，然累積債務總金額
    已達2,381,965元，均為無擔保或無優先權之債務，債務人
    有不能清償債務之情事，前已提出財產及收入狀況說明書、
    債權人清冊及債務人清冊，以書面向本院聲請債務清理之調
    解，請求與最大債權金融機構即國泰世華商業銀行股份有限
    公司（下稱國泰世華銀行）共同協商債務清償方案，而國泰
    世華銀行雖提供「以180萬元、分180期、利率0%、月繳10,0
    00元」之還款方案，惟債務人尚有積欠多間資產管理公司之
    債務無法納入協商，且債務人每月薪資收入扣除個人基本生
    活費用14,866元後，實已無法負擔債權銀行所提供之任何還
    款方案，以致調解不成立，且其無擔保或無優先權之債務總
    額未逾1,200萬元，復未經法院裁定開始清算程序或宣告破
    產，爰依上開規定，提出前置調解不成立證明書、財產及收
    入狀況說明書、債權人清冊、債務人清冊，聲請更生等語。
三、按債務人對於金融機構負債務者，在聲請更生或清算前，應
    向最大債權金融機構請求協商債務清償方案，或向其住、居
    所地之法院或鄉、鎮、市、區調解委員會聲請債務清理之調
    解。債務人為前項請求或聲請，應以書面為之，並提出財產
    及收入狀況說明書、債權人及債務人清冊，及按債權人之人
    數提出繕本或影本，消費者債務清理條例第151條第1、2項
    分別定有明文。查債務人曾於民國110年3月5日向本院聲請
    債務清理之調解，惟因債務人尚有積欠多家資產管理公司之
    債務無法納入協商範圍，致其無法接受國泰世華銀行所提供
    之「以180萬元、分180期、利率0%、月繳10,000元」之還款
    方案，而調解不成立等情，業據債務人提出110年4月1日前
    置調解不成立證明書為證，復經本院依職權調取本院110年
    度南司消債調字第131號卷宗及函詢國泰世華銀行（有國泰
    世華銀行110年4月28日民事陳報狀在卷可稽）查明無訛，足
    認債務人確已與最大債權銀行踐行前置調解而不成立。
四、債務人主張其現於金鑽公司擔任保全之工作，平均每月薪資
    收入約為22,900元等語，並提出收入切結書為憑，惟依債務
    人於110年4月30日民事陳報狀所提出之金鑽公司出具之薪資
    明細表所載，債務人自110年1月起至110年3月止之實領薪資
    數額分別為23,100元、23,100元、23,400元，是債務人平均
    每月薪資收入為23,200元，堪予認定。
五、又債務人主張其負債總額為2,381,965元，均為無擔保或無
    優先權之債務，名下尚有臺南市○○區○○○段000○0000地號土
    地2筆，而債務人僅係一般消費者，未曾從事營業之事實，
    業據提出債權人清冊、債務人清冊、債務人之財產及收入狀
    況說明書、戶口名簿、財政部南區國稅局107、108年度綜合
    所得稅各類所得資料清單暨全國財產稅總歸戶財產查詢清單
    、土地登記第二類謄本、應繼分持分表、財團法人金融聯合
    徵信中心查詢當事人綜合信用報告回覆書、勞工保險被保險
    人投保資料表（明細）等為證，並經本院依職權調取本院11
    0年度南司消債調字第131號卷宗、債務人之勞保與健保資料
    、電子稅務閘門財產所得調件明細表、土地建物查詢資料等
    文件後，互核相符，是債務人此部分之主張，亦堪憑採。
六、本院審酌債務人每月平均收入為23,200元，而債務人自陳其
    每月個人基本生活費用為14,866元，因該金額未逾行政院衛
    生福利部所公告110年臺南市每人每月最低生活費用每人每
    月為13,304元之1.2倍即15,965元之範圍（參酌消費者債務
    清理條例第64條之2第1項之規定），堪認為合理。準此計算
    ，債務人每月收入23,200元扣除其最低生活費14,866元後，
    僅餘8,334元，顯無法負擔最大債權人國泰世華銀行所能提
    供予債務人之最優惠債務清償方案即每月應償還約10,000元
    之債務清償方案，更遑論債務人尚有多間資產管理公司司之
    債務需清償。至債務人名下雖有坐落臺南市○○區○○○段000○0
    000地號土地2筆，惟系爭土地係債務人與其餘32名共有人因
    繼承關係而取得公同共有1/4之權利範圍，此有土地建物查
    詢資料在卷可憑，因公同共有人數眾多、繼承關係複雜，非
    債務人個人可自由決定處分與否，亦無債務人得自由處分之
    應有部分存在，復無證據證明系爭土地之公同共有人全體同
    意處分系爭土地，是在系爭土地之公同共有關係尚未消滅前
    ，自無法計入債務人償債能力之評估範圍內；況縱債務人得
    順利處分或變價上開土地，然系爭348、1146地號土地之面
    積分別為1,007.52平方公尺、553.68平方公尺，以渠等110
    年1月之公告現值分別為每平方公尺23,700元、24,100元計
    算，則債務人繼承系爭土地以應繼分計算現值約116,318元
    【計算式：（1,007.52平方公尺×23,700元+553.68平方公尺
    ×24,100元）×1/4（土地持分) ×1/80（應繼分比例）=116,3
    18元】，實難認該財產總額得以清償聲債務人230餘萬元之
    無擔保債務，是其資產尚不足清償全部債務，應認債務人確
    已達不能清償債務或有不能清償之虞之程度。
七、綜上所述，依債務人之收入財產及必要生活支出之情形，已
    達不能清償債務或有不能清償之虞之程度，而債務人僅係一
    般消費者，未曾從事營業，其無擔保或無優先權之債務未逾
    1,200萬元，且債務人曾向本院聲請債務清理之調解，請求
    與最大債權金融機構國泰世華銀行協商債務清償方案，惟調
    解不成立，且未經法院裁定開始清算程序或宣告破產，又查
    無消費者債務清理條例第6條第3項、第8條或第46條各款所
    定駁回更生聲請之事由存在，則債務人聲請更生，應屬有據
    ，爰裁定如主文所示。
中　　華　　民　　國　　110 　年　　5 　　月　　19    日
                  民事第二庭  法  官  洪碧雀
以上正本證明與原本無異。
本裁定不得抗告。
本裁定已於110年5月19日17時公告。
中　　華　　民　　國　　110 　年　　5 　　月　　19　　日
                              書記官  林政良